# 关于未全面履行出资义务的界定

提问人：prcjxgazx 时间：2017-08-31 15:50:41
请教陈版主，在实务中碰到这样一个问题。某公司以 2017 年 6 月 30 日经审计的净资产 1200 万元进行整体改制，改制后拟设立的股份公司的股本为 1000 万元，公司 2017 年 7 月 31 日经审计的净资产为 1100 万元。经查，二季度亏损的原因是不可预见的正常经营损失，没有发生资产减值。现在公司委托本所对公司改制进行验资，请问这种情况是否属于《公司法》规定的发起人未全面履行出资义务？
是否应当由发起人以现金补足改制基准日至股份公司成立日之间的亏损？ 此外还有一个问题需要请教。假设一个有限责任公司需要增加注册资本 100 万元，某股东以 200 万元的价格认购公司新增的注册资本，有限公司股东大会和公司与新股东签订的增资扩股协议均确认了上述金额。假如该股东只缴纳了 150 万元，是否属于《公司法》规定的发起人未全面履行出资义务？

回答人：chenyiwei
1 、建议由全体发起人用现金补足过渡期间的亏损，或者也可以考虑全体股东作出决议，以日后股份公司经营产生的留存收益转入资本公积的方式补足该差额。无论如何，该差额应在IPO或者新三板挂牌申报的最后一期资产负债表日之前补足，并在补足后运行一段时间。 由此导致的问题是：对经营活动有显著季节性的企业，其改制基准日建议选择在一年中的最低谷时间，以避免出现此处所述的问题。
2 、此问题建议咨询律师。个人理解，该股东承诺出资的 200 万元是一个整体，如果只缴纳了相当于新增注册资本的金额，而没有缴纳相当于溢价的金额，则仍未完整履行其出资义务。